臺灣屏東地方法院刑事判決　　　　　　　　　　　　　九十一年度易字第三一四號
　　公　訴　人　臺灣屏東地方法院檢察署檢察官
　　被　　　告　甲○○
　　被　　　告　丁○○
　　被　　　告　庚○○
　　被　　　告　辛○○
　　被　　　告　壬○○
　　右　一　人
　　選任辯護人　林維毅
右被告等因毀棄損壞等案件，經檢察官提起公訴（九十年度偵字第七○八七號、九十
一年度偵字第八四七號），本院判決如左：
    主  文
壬○○共同以賭博為常業，累犯，處有期徒刑陸月，如易科罰金，以參佰元折算壹日
。
甲○○、丁○○、庚○○、辛○○，被訴毀損罪部分，公訴不受理。
    事  實
一、壬○○前因過失致死案，經本院判處有期徒刑六月，於民國八十六年四月八日易
    科罰金執行完畢，猶不知謹言慎行，其明知經營電子遊戲場，擺設遊戲機具供不
    特定人使用，應事先向相關主管機關申辦營利事業登記證，經核准後方得為之。
    詎竟未依上開規定辦理，即自八十九年五月間起至九十年六月間，基與其妻戊○○ (另移送檢察官偵辦)基於以賭博為業之犯意，在屏東縣屏東市○○里○○段
    一七一七之一號鐵皮屋之公眾得出入之場所，擺設「賽馬」、「十三支」、「滿
    貫大亨」、「金象王」、「風火之輪」、「ＢＡＲ」、「小瑪莉」等機具，供甲○○等不特定人賭博財物 (甲○○涉嫌賭博罪部分，因追訴權時效已完成，由檢
    察官另為不起訴處分)，其賭博方式為賭客依把玩之機具以一比一或一比十之方
  式開分，若押中可得倍數以上之分數，並可依照比例兌換現，若未押中則賭資歸
    壬○○所有，甲○○並因此積欠壬○○賭債。嗣因甲○○不滿壬○○一再向其催
    討賭債，而夥同丁○○等人至上址，砸毀電動機具，壬○○報警處理後，始查得
    上情。
二、案經臺灣屏東地方法院檢察署檢察官自動檢舉偵查起訴。
    理  由
壹、有罪部分：
一、訊據被告壬○○矢口否認有擺設電動機具供人賭博之犯行，辯稱：屏東市○○里
    ○○段一七一七之一號是有經營電動玩具店，但是由我太太戊○○在經營的，我
    自己有正當之職業，我在做拖吊助手，又幫銀行協尋貸款車，沒時間經營電動玩
    具店，而且店內擺設之機具都屬魔術方塊等娛樂性質的，沒有檢察官所指之賭博
    性電玩，又甲○○所述欠我賭債，並非實情，他是欠我錢，不過是他向我借錢，
    共借一萬五千元，我借他錢，從未要求還過，如果甲○○說有欠我賭債，應提出
    證據，另外，甲○○說欠我賭債曾委由己○○轉交予我，但就轉交之金額，甲○○與王其全二人所供不相符，顯見賭債一說，全是甲○○等人杜撰云云。經查：
  (一)被告壬○○經營賭博性電動玩具等事實，業據同案被告甲○○於警訊、偵訊及本
    院審理中供陳明確。核與證人己○○到庭證述：「 (有無到屏東市○○里○○段
    一七一七之一號鐵皮屋去打過電動玩具？)有」、「 (那家電動玩具店叫什麼名
    字？)沒有招牌，它只是一間鐵皮屋內放電動玩具，任何人都可以自由進出」、
    「 (這家電動玩具店是何人開設？)是壬○○開設的」、「 (為何說是壬○○開
    設的？)因為我去打電動玩具時，都是壬○○在那邊看店的」、「 (壬○○之太
    太有無幫忙看店？)因為他太太本身有工作，她都等到下班之後才去看店」、「
    (壬○○店裡的電動玩具是如何玩法？)他店裡面有娛樂性電動玩具，也有賭博性
    玩具，所謂娛樂性電動玩具，像是魔術方塊，投完錢之後，就打到遊戲終止為止
    ，不能換錢，賭博性玩具，一次投十元硬幣，如果不要玩之時候，就可以根據一
    比一之方式向店家換取現金」、「 (你有無欠過壬○○賭債？)有的，我去他那
    邊打電動玩具，輸了大約兩萬元，但我已經還清了」、「 (你是否知悉甲○○有
    欠壬○○賭債？)知道，我與甲○○曾經到壬○○之店裡打電動玩具，那次甲○○輸了大約三萬元，之後他又累積輸了快十萬元，起先甲○○都是自己拿去還壬○○，後來因為壬○○逼債太急，所以甲○○才叫我替他還錢給壬○○，每次大
    約兩、三千元，總共還了五、六次」等語相符。另參諸同案被告丁○○、辛○○
    所以與甲○○共同砸毀壬○○之電動玩具，即係起因於己○○向甲○○表達壬○○欲向其催討賭債等情，此亦據丁○○、辛○○坦認屬實。此外，復有被告壬○○提出之電動玩具被砸毀之照片附卷可資參佐，由照片中清楚可見，被毀損之機
    具包括「風火之輪」、「金象王」、「滿貫大亨」等等，且現場之機具均整齊一
    字排列開來，並有電風扇、電視、監視器及擺設有多瓶冷飲之冰箱，顯見被告壬○○確有經營賭博性電動玩具店無訛。按刑法上所謂常業犯，指反覆以同種類行
    為為目的之社會活動之職業性犯罪而言，至於犯罪所得之多寡，是否恃此犯罪為
    唯一之謀生職業，則非所問，縱令兼有其他職業，仍無礙於該常業犯罪之成立。
    最高法院八十五年台上字第五一○號判例可資參照。被告壬○○所擺設供人打玩
    之電動機具，由其提出之照片所示，至少已有十餘台，數量非寡，顯恃以之為業
    ，縱其提出員工職務證明書，欲證明其白天擔任拖吊車助手，仍無礙於常業犯之
    成立。
  (二)至於被告壬○○雖辯稱：店內之電動玩具，均為娛樂性質云云，惟所謂賭博性電
    玩與非賭博性電玩之區別，應以所累積之分數，可否兌換金錢，為認定之依據，
    而非以電玩機具之名稱做為判定。被告壬○○經營賭博性電玩，已有如前所述之
    證人及同案被告等人之證詞及指訴，且果真如被告所辯，未經營賭博性電動玩具
    店，與甲○○間只有單純借貸關係，從未要求甲○○還錢云云，同案被告甲○○
    等人，豈有無故登門砸毀電動玩具之理，而甲○○又豈有憑空杜撰賭博之犯行，
    陷己於罪之理。足認被告壬○○之辯詞，俱為飾卸之詞，委不足採。
  (三)又被告雖聲請傳喚經常於案發地點把玩電動玩具之證人乙○○、丙○○，欲證明
    該電動玩具店為被告之妻戊○○經營，且並無擺設賭博性電動機。惟由證人乙○○證述：「 (壬○○家中是否有開設電動玩具店？)我偶而去壬○○在大洲里清溪
    段承租之地方找他泡茶，常常遇不到他，只有看到他太太，我在他租之地方有看
    過有擺設電動玩具，有看到別人在那邊打，是魔術方塊還有金象王，其他的我就
    沒有注意看」、「 (是否大家都可以自由出入？)不熟悉之人不會進去，都是認識
    之人進去的」、「 (有無在那邊玩過電動玩具？)沒有」云云；另證人丙○○到庭
    證述：「 (現從事何職？)屏東市民代表」、「 (有無去找過壬○○？)很少」、
    「(何事會去找壬○○？)社區裡之住戶我偶而會去拜訪」、「 (大洲里清溪段壬○○所承租之鐵皮屋，有無經營電動玩具店？)我去拜訪他之時候，看到門口裡面
    有擺兩台電動玩具」、「 (有無在那邊玩過電動玩具？)我是去拜訪之時候，順便
    玩過魔術方塊，我只有玩過一次」云云，核與證人蘇勝文即甲○○毀損壬○○之
    電動玩具曾訴外和解之見證人於偵訊時亦證稱：「 (壬○○是否在屏東市○○里
    ○○段一七一七之一號鐵皮屋擺電玩供人把玩？)我很少去該處，只知擺很多檯子
    ，『有很多人可自由進出玩檯子』」等語，及被告壬○○所自承，那地方有在經
    營電動玩具店等語，迥不相符。堪認證人乙○○、丙○○之證詞，均為杜撰，無
    法據為被告壬○○有利之認定。
  (四)另同案被告甲○○、辛○○與丁○○事後亦翻異前供，改稱：會去壬○○店裡砸
    電動玩具，是因為當天玩電動玩具時，錢卡住了，我叫壬○○處理，他不理我，
    所以我很生氣才開始砸店的，我之前指訴是因壬○○向甲○○催討賭債，才起意
    砸店，並非實情，那是因為壬○○告我們毀損，我心裡有一點不滿，才這樣說的
    云云。惟同案被告甲○○等人事後所改稱等語，已與壬○○自己所述：案發當時
    我並不在場，我是後來回來，我太太跟我說的等語，互相予盾，且甲○○、庚○○前於審理中亦表示砸店之時候，壬○○不在場，再參諸同案被告到庭翻異前供
    時，已就毀損部分與被告壬○○在庭外進行和解，足認同案被告等事後無理由改
    稱並無賭債糾紛云云，俱為迴護之詞，委不足採。
  (五)綜上，本件事證已臻明確，被告犯行洵堪認定。
二、核被告壬○○所為，係犯刑法第二百六十七條之常業賭博罪，及違反電子遊戲場
    業管理條例第十五條之規定，應依同法第二十二條論處。被告就上揭犯行，與其
    妻戊○○有犯意聯絡及行為分擔，皆為共同正犯。被告所犯上揭二罪間，有方法
    結果之牽連關係，應從一重之常業賭博罪論處。被告前因過失致死案，經本院判
    處有期徒刑六月，於八十六年四月八日易科罰金執行完畢，五年內，再犯本罪，
    為累犯，依法應加重其刑。爰審酌被告犯罪動機、手段、犯罪所造成之損害及犯
    後態度等一切情狀，量處如主文所示之刑，並諭知易科罰金之折算標準。
貳、公訴不受理部分：
一、公訴意旨略以：甲○○因不滿壬○○一再向其索討因把玩前述電子遊戲機具所積
    欠之債務，竟於九十年九月十四日二十二時許，夥同丁○○、庚○○、辛○○基
    於損壞他人之物之犯意聯絡，在前揭鐵皮屋，輪流以球棒砸破電子遊戲機具七台
    、水族箱一台、鋁門窗玻璃、電視機一台等物，足以生損害於壬○○，因認甲○○等人，涉犯毀損罪嫌。
二、按告訴乃論之罪，告訴人於第一審辯論終結前，得撤回其告訴；又告訴經撤回者
    ，法院應諭知不受理之判決，刑事訴訟法第二百三十八條第一項，及第三百零三
    條第三款定有明文。
三、本件被告甲○○、丁○○、庚○○、辛○○等，因毀損案件，經檢察官提起公訴
    ，認被告等係犯刑法第三百五十四條之罪。依同法第三百五十七條規定，須告訴
    乃論。茲據告訴人壬○○具狀撤回其告訴，揆諸前開說明，爰不經言詞辯論，逕
    為諭知不受理之判決。
據上論斷，應依刑事訴訟法第第二百九十九條第一項前段、第三百零三條第三款、第
三百零七條、電子遊戲場業管理條例第二十二條、刑法第十一條前段、第二十八條、
第二百六十七條、第四十一條第一項前段、第五十五條、第四十七條、罰金罰鍰提高
標準條例第一條前段、第二條，判決如主文。
本案經檢察官陳新君到庭執行職務
中    華    民    國     九十一      年      六      月       十八      日
                            臺灣屏東地方法院刑事第二庭
                                         法  官   包梅真
右正本證明與原本無異。
如不服本判決應於收受本判決送達後十日內向本院提出上訴書狀，其未敘述上訴理由
者，並得於提起上訴後十日內向本院補提理由書狀（均須按他造當事人之人數附繕本
 ）「切勿逕送上級法院」
                                         書記官   蔡進吉
中    華    民    國     九十一      年      六      月       十八      日
附錄法條：
刑法第二百六十七條
以賭博為常業者，處二年以下有期徒刑，得併科一千元以下罰金。
電子遊戲場業管理條例第十五條
未依本條例規定辦理營利事業登記者，不得經營電子遊戲場業。
電子遊戲場業管理條例第二十二條
違反第十五條規定者，處行為人一年以下有期徒刑、拘役或科或併科新台
幣五十萬元以上二百五十萬元以下罰金。
